臺灣臺北地方法院刑事判決　　　　　　　100年度易字第752號
公　訴　人　臺灣臺北地方法院檢察署檢察官
被　　　告　徐金楫
　　　　　　胡金賢
　　　　　　陳勇松
上列被告因竊盜案件，經檢察官提起公訴（100年度偵字第585號
），本院判決如下：
    主  文
徐金楫、胡金賢、陳勇松結夥三人以上攜帶兇器毀壞門扇竊盜，
各處有期徒刑拾月。又結夥三人以上攜帶兇器毀壞門扇竊盜，各
處有期徒刑拾月。各應執行有期徒刑壹年陸月。
    事  實
一、徐金楫、胡金賢、陳勇松3人共同基於意圖為自己不法所有
    之犯意聯絡，結夥3人，持客觀上對人之生命、身體、安全
    構成威脅足供兇器使用之魚口鉗（未據扣案），於如附表所
    示時間，以如附表所示之方式侵入如附表一所示被害人之住
    處行竊，於竊得如附表一所示之財物後，將之變賣現金花用
    殆盡。
二、案經詹易哲、陳淑美訴由臺北市政府警察局大安分局報告臺
    灣臺北地方法院檢察署檢察官偵查起訴。
    理  由
一、證據能力部分：
    按被告以外之人於審判外之言詞或書面陳述，除法律有規定
    者外，不得作為證據，刑事訴訟法第159條第1項定有明文；
    復按被告以外之人於審判外之陳述，雖不符前4條之規定，
    而經當事人於審判程序同意作為證據，法院審酌該言詞陳述
    或書面陳述作成時之情況，認為適當者，亦得為證據；當事
    人、代理人或辯護人於法院調查證據時，知有第159條第1項
    不得為證據之情形，而未於言詞辯論終結前聲明異議者，視
    為有前項之同意；同法第159條之5規定甚明。本案所據以認
    定被告犯罪事實之證據，其中屬傳聞證據部分，因被告及公
    訴人於本院言詞辯論終結前，均未對於證據能力聲明異議，
    依刑事訴訟法第159條之5規定，視為同意上開證據具備證據
    能力，本院認亦無違法或不當之情況，是該傳聞證據均具備
    證據能力，合先敘明。
二、訊之被告徐金楫、胡金賢、陳勇松於本院審理時，對上開犯
    罪事實均坦承不諱，核與被害人陳淑美、詹易哲於警詢中所
    述相符，此外復有現場監視器翻拍照片、臺北市政府警察局
    中正第二分局刑案現場勘察報告2份、內政部警政署刑事警
    察局100年1月27日刑鑑字第1000005166號鑑定書在卷足憑，
    是堪認被告三人之自白與事實相符，應值採信。綜上所述，
    本件事證明確，被告三人之犯行洵堪認定，應依法論科。
三、論罪科刑部分：
  (一)被告徐金楫、胡金賢、陳勇松行為後，刑法第321條業經總
    統於100年1月26日修正公布，並自同年月29日生效；修正後
    之刑法第321條第1項各款之處罰規定，法定刑由「6月以上
    、5年以下有期徒刑」修正為「6月以上、5年以下有期徒刑
    ，得併科新臺幣10萬元以下罰金」，其法定刑已增列審判者
    尚得就行為人併科罰金，修正後之規定對被告較為不利；又
    該條項第1款之構成要件，已由「於夜間侵入住宅或有人居
    住之建築物、船艦或隱匿其內而犯之者」修正為「侵入住宅
    或有人居住之建築物、船艦或隱匿其內而犯之者」，參諸前
    開修正之立法理由，乃因有鑑於以侵入住宅方式犯竊盜罪，
    對於被害人財產法益之侵害，並不因日間、夜間而有所不同
    ，且近年來因社會變遷及生活型態之改變，民眾工作時間涵
    蓋日夜間時段，居家休息時間亦不限於夜間，與昔日農業社
    會有所不同，是以侵入住宅竊盜對於被害人居家安全均構成
    相當之威脅及危險性，爰將「夜間」刪除，使不分於夜間或
    白天侵入住宅竊盜，均有加重竊盜罪之適用，益見前開構成
    要件之修正，乃係構成要件之放寬，是修正後之規定，對被
    告而言較為不利；比較修正前、後刑法第321條第1項之規定
    ，依刑法第2條第1項前段之規定，應適用行為時即修正前舊
    法之規定，對被告較為有利。
  (二)按刑法第321條第1項第3款之攜帶兇器竊盜罪，係以行為人
    攜帶兇器竊盜為其加重條件，此所謂兇器，其種類並無限制
    ，凡客觀上足對人之生命、身體、安全構成威脅，具有危險
    性之兇器均屬之，且祇須行竊時攜帶此種具有危險性之兇器
    為已足，並不以攜帶之初有行兇之意圖為必要；亦即行為人
    攜帶兇器有行兇之可能，客觀上具有危險性，即為已足，至
    其主觀上有無持以行兇或反抗之意思，尚非所問（最高法院
    79年台上第5253號判例、最高法院74年度第3次刑事庭會議
    決議可資參照）。就本件被告三人持以行竊之器具為何乙節
    ，被告胡金賢於本院審理時陳稱：係魚口鉗等語明確，雖未
    扣案，然魚口鉗質硬形銳，此為大眾所週知，且既可拆卸大
    門，顯有一定硬度，如持以攻擊人，顯將構成生命、身體傷
    害，是屬足供兇器使用之物。是核被告徐金楫、胡金賢、陳
    勇松所為，均係犯修正前刑法第321條第1項第4款、第3款、
    第2款之結夥三人以上攜帶兇器毀壞門扇竊盜罪。被告三人
    就上開犯行，有犯意聯絡及行為分擔，為共同正犯。又被告
    三人所犯上開加重竊盜罪2罪，均屬犯意個別、行為互異，
    應予分論併罰。另起訴書之證據併所犯法條欄內，雖未敘及
    被告三人所為尚有觸犯刑法第321條第1項第2款部分，然於
    起訴書之犯罪事實欄內亦明確記載被告三人係以「拆卸破壞
    大門」方式侵入住宅竊盜，是檢察官就此部分應已提起公訴
    ，僅係於證據併所犯法條欄漏未記載，應予補充，併此敘明
    之。爰審酌被告三人之犯罪動機、目的、手段、對被害人所
    生危害及犯後坦承犯行等一切情狀，分別量處如主文所示之
    刑，並各定其應執行之刑，以示警懲。
據上論斷，刑事訴訟法第284條之1、第299條第1項前段，刑法第
2條第1項前段、第28條、第321條第1項第4款、第3款、第2款、
第51條第5款，判決如主文。
本案經檢察官蘇維達到庭執行職務。
中    華    民    國   100    年    8     月    31    日
            刑事第二十庭  法  官  柯姿佐
以上正本證明與原本無異。
如不服本判決應於收受送達後10日內向本院提出上訴書狀，並應
敘述具體理由；其未敘述上訴理由者，應於上訴期間屆滿後20日
內向本院補提理由書（均須按他造當事人之人數附繕本）「切勿
逕送上級法院」。告訴人或被害人如對於本判決不服者，應具備
理由請求檢察官上訴，其上訴期間之計算係以檢察官收受判決正
本之日期為準。
                          書記官  劉穗筠
中    華    民    國   100    年    8     月    31    日
附錄本案論罪科刑法條全文
中華民國刑法第321條
（加重竊盜罪）
犯竊盜罪而有下列情形之一者，處 6 月以上、5 年以下有期徒
刑，得併科新臺幣 10 萬元以下罰金：
一、侵入住宅或有人居住之建築物、船艦或隱匿其內而犯之者。
二、毀越門扇、牆垣或其他安全設備而犯之者。
三、攜帶兇器而犯之者。
四、結夥三人以上而犯之者。
五、乘火災、水災或其他災害之際而犯之者。
六、在車站、埠頭、航空站或其他供水、陸、空公眾運輸之舟、
    車、航空機內而犯之者。
前項之未遂犯罰之。
~fo
附表
┌──┬─────┬─────┬────────┬────────┬────┐
│編號│行為時間  │行為地點  │  行 為 手 法   │ 所 得 財 物    │被害人  │
├──┼─────┼─────┼────────┼────────┼────┤
│ 1  │99.7.27下 │臺北市中正│將外門拆下，並破│ 新臺幣8萬元    │陳淑美  │
│    │午2時至3時│區○○○路│壞內、外門之鎖頭│                │        │
│    │間之某時  │2段26號2樓│                │                │        │
├──┼─────┼─────┼────────┼────────┼────┤
│ 2  │99.07.27下│臺北市中正│將外門卸下，並破│日幣1萬元、人民 │詹易哲  │
│    │午4時許   │區○○○路│壞內、外門之鎖頭│幣1000元、金戒指│        │
│    │          │2段26號6樓│                │2只             │        │
│    │          │之1       │                │                │        │
└──┴─────┴─────┴────────┴────────┴────┘